臺灣高雄地方法院刑事判決　　　　　　　96年度訴字第1006號
公　訴　人　臺灣高雄地方法院檢察署檢察官
被　　　告　甲○○
　　　　　　　　　　（現於臺灣高雄第二監獄另案執行中）
上列被告因毒品危害防制條例案件，經檢察官提起公訴（96年度
毒偵字第75號），被告於準備程序為認罪之陳述，本院合議庭裁
定由受命法官行簡式審判程序，判決如下：
    主    文
甲○○施用第一級毒品，處有期徒刑拾月。
    事    實
一、甲○○前於民國91年間因施用毒品案件，經本院先後以91年
    度毒聲字第3051號、第6147號、92年度毒聲字第1000號裁定
    送觀察、勒戒、強制戒治、停止戒治付保護管束後，於92年
    4 月24日停止戒治執行，嗣因保護管束期滿，由臺灣高雄地
    方法院檢察署檢察官於92年10月2 日以92年度戒毒偵字第87
    1 號為不起訴處分確定。嗣因犯搶奪、竊盜、施用毒品等案
    件，經法院裁定應執行刑2 年4 月確定，於94年3 月3 日入
    監執行，於95年6 月14日經縮刑假釋釋放，假釋期間復於95
    年9 月15日12時10分許，因施用第一級毒品，經本院以95年
    度訴字第3810號判決判處有期徒刑10月確定，而於假釋經撤
    銷後，合併殘刑2 月又30日，於95年11月6 日入監執行（不
    構成累犯）。詎其竟不思悔改，於上開假釋期間施用第一級
    毒品案件為警查獲後，復另基於施用第一級毒品之犯意，於
    95年11月5 日晚上11、12時許，在不詳處所，施用第一級毒
    品海洛因1 次，而於95年11月6 日下午3 時30分許，為警通
    知到場採尿送驗，結果呈毒品海洛因代謝後之嗎啡陽性反應
    ，始悉上情。
二、案經高雄市政府警察局小港分局移送臺灣高雄地方法院檢察
    署檢察官偵查起訴。
    理    由
一、本件被告所犯係死刑、無期徒刑、最輕本刑為3 年以上有期
    徒刑以外之罪，其於準備程序中就被訴事實為有罪之陳述，
    經法官告知簡式審判程序之旨，並聽取公訴人及被告之意見
    後，本院合議庭認無不得或不宜改依簡式審判程序進行之情
    事，依刑事訴訟法第273 條之1 第1 項、第284 條之1 規定
    ，裁定本件進行簡式審判程序，合先敘明。
二、檢察官、被告於本院準備及審理程序，對起訴書所載證據清
    單所列證據之證據能力，均不爭執，表示同意作為證據；且
    被告就其於檢察官偵訊時之陳述，亦表示無意見等語（參本
    院卷96年3 月26日準備、審判程序筆錄）。再上揭事實，業
    據被告於檢察官偵訊及本院審理中坦承不諱，並有上開證據
    清單所列之證據在卷可資為證。又被告為警查獲，經採尿送
    驗後，呈毒品海洛因代謝後之嗎啡陽性反應，有高雄市立凱
    旋醫院出具之濫用藥物尿液檢驗報告1 紙附卷可佐，顯見被
    告應有在上開時間施用毒品海洛因之行為甚明，是被告上開
    自白與事實相符，洵堪採為認定事實之證據。又被告於上開
    假釋期間雖因施用第一級毒品案件，為警於95年9 月15日12
    時10分許查獲，經檢察官起訴後，並經本院以95年度訴字第
    3810號判決判處罪刑10月在案，惟其本件復於95年11月5 日
    晚上11、12時許施用毒品海洛因1 次，前後二時點已相隔達
    50日之久，且被告於本院審理時坦承施用上開毒品係「忍不
    住誘惑」等語明確（參本院審判筆錄第3 頁），顯見被告本
    件係另行起意為之無訛，罪證明確，應予依法論科。
三、按犯毒品危害防制條例第10條施用第一、二級毒品之罪者，
    檢察官應先將被告送勒戒處所觀察、勒戒，經觀察、勒戒後
    ，認有繼續施用毒品之傾向者，應令入強制戒治處所施以強
    制戒治，並為不起訴之處分。又觀察、勒戒執行完畢釋放後
    ，5 年內再犯第10條施用毒品之罪，檢察官應依法追訴，毒
    品危害防制條例第20條、第23條規定甚明。本件被告前因施
    用毒品案件，經本院先後裁定送觀察、勒戒、強制戒治、停
    止戒治付保護管束，於92年4 月24日停止強制戒治釋放，期
    滿後並經檢察官以92年度戒毒偵字第871 號為不起訴處分確
    定，有台灣高等法院被告前案紀錄表1 件在卷可稽，其於上
    開強制戒治執行完畢後，5 年內再犯本件施用毒品案件，依
    前述規定應予論罪科刑。
四、次按海洛因，為毒品危害防制條例第2 條第2 項第1 款，依
    其成癮性、濫用性及對社會危害性所分級管制之第一級毒品
    。核被告所為，係犯毒品危害防制條例第10條第1 項之施用
    第一級毒品罪。被告持有第一級毒品海洛因後進而施用，其
    持有之低度行為應為施用之高度行為所吸收，不另論罪。爰
    審酌被告前因施用毒品案件，經送觀察、勒戒、強制戒治執
    行完畢後，仍不愛惜機會戒除毒癮，再為本件犯行，顯見被
    告不知悔改施用毒品之惡習，惟念被告犯後坦承犯行，及其
    施用毒品係戕害自身健康，並未危害他人，犯後態度尚可，
    且刑法修正施行後已廢止原第56條連續犯之規定，自宜妥適
    處刑等一切情狀，量處如主文所示之刑，以資懲儆。
五、據上論斷，應依刑事訴訟法第273 條之1 第1 項、第284 條
    之1 、第299 條第1 項前段，毒品危害防制條例第10條第1
    項，判決如主文。
本案經檢察官乙○○到庭執行職務。
中　　華　　民　　國　　96　　年　　3 　　月　　29　　日
 　               刑事第二庭    法　官  李昆南
以上正本，係照原本作成，證明與原本無異。
如不服本判決，應於送達後10日內，向本院提出上訴狀。
中　　華　　民　　國　　96　　年　　3 　　月　　29　　日
                                書記官  黃美玲
附錄本判決論罪之法條：
毒品危害防制條例第10條第1項
施用第一級毒品者，處 6 月以上 5 年以下有期徒刑。
